臺灣高等法院高雄分院民事裁定
111年度抗字第168號
抗  告  人  陳聰傑  
相  對  人  廖頌熙  
上列抗告人因與廖頌熙間損害賠償(移轉管轄)事件，對於中華民
國111年5月10日臺灣高雄地方法院111年度審訴字第241號所為裁
定提起抗告，本院裁定如下：
    主  文
抗告駁回。
抗告費用由抗告人負擔。
    理  由
一、抗告人向原審法院起訴主張：抗告人前就臺灣高等法院101
    年度上字第960號民事判決上訴第三審，乃向最高法院聲請
    選任律師為訴訟代理人，經最高法院選任相對人擔任抗告人
    上訴最高法院102 年度台上字第983 號之訴訟代理人。詎相
    對人竟怠於探究案情、蒐求證據、撰狀、攻防辯護等維護抗
    告人權益等事宜，係未忠實執行法院所賦予工作及善盡律師
    職責，違背抗告人委任其處理事務應盡之義務，致抗告人該
    事件遭最高法院駁回上訴而受有損害，爰依民法第184條第1
    項後段、第185條、第195條第1項、第535條、第544條、第2
    27條及律師法第25條規定，請求相對人賠償新臺幣（下同）
    62萬元。
　  經原審法院以：抗告人起訴時相對人住所在臺東縣，至於抗
    告人所主張之行為地在臺北市，非屬原審法院轄區，故而將
    事件裁定移送管轄法院即臺東地方法院。
　　抗告意旨則以：抗告人行為地係最高法院所在之臺北市，屬
    臺北地方法院轄區，非屬臺東地方法院轄區，故應移轉臺北
    地方法院，爰聲明請求廢棄原裁定，另為裁定移轉臺北地方
    法院辦理。
二、按「定法院之管轄，以起訴時為準」、「訴訟，由被告住所
    地之法院管轄」。「因侵權行為涉訟者，得由行為地之法院
    管轄」。「被告住所、不動產所在地、侵權行為地或其他據
    以定管轄法院之地，跨連或散在數法院管轄區域內者，又該
    法院俱有管轄權」，民事訴訟法第27條、第1條第1項前段、
    第15條第1項、第21條分別定有明文。即立法為防杜原告之
    濫訴，並保護被告之利益，故以被告與法院管轄區域之關係
    ，為決定管轄法院之標準，是為「以原就被」原則，但為謀
    訴訟程序進行之便利，並兼顧原告利益，法律例外規定特別
    審判籍，決定管轄法院，以求事理之平。經查，抗告人以相
    對人為被告，向原審法院提起本件訴訟時，相對人之住所及
    其律師事務所均係在臺東，臺東地方法院自有管轄權。雖抗
    告人併依侵權行為之法律關係為請求，行為地法院即臺北地
    方法院固亦得為管轄之法院，惟抗告人既非逕向亦有管轄權
    之臺北地方法院為起訴，而係向無管轄權之原審法院起訴，
    則原審法院就此「管轄競合」之情，依民事訴訟法第21條規
    定，將之裁定移送有管轄權之臺東地方法院，合乎法律規定
    ，且屬裁量權之正當行使，並無不當。且，以侵權行為之行
    為地為定管轄法院之標準，乃因侵權行為之發生及損害賠償
    之範圍，一切證據資料，與行為地有密切關係，由行為地之
    法院管轄，利於法院發現事實及證據之調查之故。惟就本事
    件而言，所需之證據資料，無非為上該臺灣高等法院101年
    度上字第960號之民事歷審卷，乃調卷即可取得，是由臺東
    地方法院辦理，要無證據調查困難之情形，且符合管轄立法
    旨趣。是而抗告人求將原裁定廢棄，改裁移送臺北地方院，
    自非允洽，不應准許。
三、本件抗告為無理由，爰裁定如主文。
中　　華　　民　　國　　111 　年　　6 　　月　　8 　　日
                            民事第二庭   
                                審判長法  官 黃國川
                                      法  官 李怡諄
                                      法  官 許明進
以上正本證明與原本無異。
本件不得抗告。
中　　華　　民　　國　　111 　年　　6 　　月　　9 　　日
                                書   記   官 戴志穎